# 请教陈版主，公司停车检修，所发生的支出，应当费用化还是资本化？

提问人：小红帽茁壮成长 时间：2018-07-23 19:49:54
陈版主，您好！ 请问一下公司停车检修，所发生的支出，如果费用化，能否将费用化的支出不跨年度的进行分摊？就是比如，本年 8月份检修花了 1000 万，能否将这 1000 万在剩余的月份中进行分摊进费用，二部不一次性进 8 月份费用？ 感谢陈版主 ！

回答人：chenyiwei
不恰当。这类支出应一次性费用化，即使是不跨年分摊（在本年度的剩余月份中分摊），也是一种变相的资本化，不符合该原则；而且即使按照以前利润表下的配比原则来看，在年度内剩余月份摊销的做法也没有恰当体现其支出的受益期。该类检修费用建议直接计入发生当月的管理费用，避免影响各月生产成本。